# 上市公司发行股票取得母公司控制的子公司股权

提问人：tanlanya 时间：2019-01-11 11:05:03
A 系集团 B上市公司 C 子公司 D合伙企业。D 系集团与投资基金组建的投资合伙企业。D 将其100%控制的企业C出售给集团A 公司，以市场公允价值。我们集团按照合并范围内购买子公司的处理方式，个别报表按照子公司 C的净资产价值入长期股权投资，差额计入资本公积。请问是否正确？
现上市公司 B 发行股票收购 C 公司。我们集团按照上市公司的对价-原先入账的净资产 = 投资收益。这种入账方式是否正确。这样投资收益金额太大，是不是所得税就要交好多了。还请各位大佬指点下

回答人：chenyiwei
请先把各公司之间的关系说清楚，以及合伙企业 D 的设立目的、投资决策机制和盈利分配、亏损分担机制。说明 D 对 C 的投资是如何形成的？
D 将 C出售给 A和 A 将 C出售给 B 是否为一揽子交易？间隔多久？两次交易的价格是否有重大差异？